【裁判字號】    99,訴,401
【裁判日期】    990531
【裁判案由】    違反毒品危害防制條例
【裁判全文】
臺灣嘉義地方法院刑事判決               99年度訴字第401號
公  訴  人  臺灣嘉義地方法院檢察署檢察官
被      告  甲○○
上列被告因違反毒品危害防制條例案件，經檢察官提起公訴（九
十九年度毒偵字第三七九號、第三八七號），本院合議庭裁定由
受命法官以簡式程序進行審理，判決如下：
    主  文
甲○○施用第一級毒品，處有期徒刑捌月。又施用第二級毒品，
處有期徒刑肆月；扣案之第二級毒品甲基安非他命貳包（合計驗
餘淨重肆點零捌玖伍公克），沒收銷燬之；扣案上開毒品外包裝
袋貳個，均沒收。應執行有期徒刑拾壹月；扣案之第二級毒品甲
基安非他命貳包（合計驗餘淨重肆點零捌玖伍公克），沒收銷燬
之；扣案上開毒品外包裝袋貳個，均沒收。
    犯 罪 事 實
一、甲○○前因施用毒品案件，經本院九十六年度毒聲字第一八
    三號裁定令入勒戒所施以觀察、勒戒後，認無繼續施用毒品
    之傾向，於民國九十六年七月十七日執行完畢釋放，猶不知
    悔改，竟基於施用第一級毒品海洛因之犯意，於九十九年二
    月二十八日晚上七時至八時許，在其位在嘉義縣大林鎮○○
    里○○路三十號二樓住處內，以將海洛因放入香菸內吸食之
    方式，施用第一級毒品海洛因乙次。另基於施用第二級毒品
    甲基安非他命之犯意，於九十九年三月一日晚上六時至七時
    許，在其上開住所內，以將甲基安非他命置入玻璃球管內燒
    烤吸食煙霧之方式，施用第二級毒品甲基安非他命乙次。嗣
    於九十九年三月一日晚上八時二十五分許，在嘉義縣太保市
    ○○○路一六八號「臺灣高鐵嘉義站」大門前，為警得其同
    意實施搜索，當場扣得第二級毒品甲基安非他命二包（合計
    驗餘淨重4.0895公克），並於查獲後得其同意採集尿液送驗
    ，其結果呈嗎啡類陽性及甲基安非他命陽性反應，而查知上
    情。
二、案經嘉義市政府警察局第一分局報請臺灣嘉義地方法院檢察
    署檢察官偵查起訴。
    理  由
一、訊據被告甲○○對於上開犯罪事實均坦承不諱（施用海洛因
    部分經蒞庭檢察官當庭更正犯罪時間；見本院卷第28頁），
    並有搜索同意書、嘉義市政府警察局第一分局搜索扣押筆錄
    、扣押物品目錄表、扣押物品收據各乙份在卷可佐；參以於
    九十九年三月二日上午九時四十二分許，為警採其尿液送驗
    ，其結果呈嗎啡陽性反應（按施用海洛因後，經人體之水解
    代謝作用，會呈嗎啡陽性反應）及甲基安非他命陽性反應等
    情，亦有臺灣檢驗科技股份有限公司濫用藥物尿液檢驗報告
    及代號與真實姓名對照表各乙份在卷可稽。此外，九十九年
    三月一日被告為警查獲時扣案之疑似甲基安非他命二包，確
    含甲基安非他命成分，合計驗餘淨重4.0895公克等情，有行
    政院衛生署草屯療養院鑑定書乙份在卷可稽，均足資擔保被
    告於本院審理時所為之上開任意性自白確與事實相符，應堪
    採信。又被告前因施用毒品案件，經本院九十六年度毒聲字
    第一八三號裁定令入勒戒所施以觀察、勒戒後，認無繼續施
    用毒品之傾向，於九十六年七月十七日執行完畢釋放等情，
    有其臺灣高等法院被告前案紀錄表乙份在卷可參。是本件事
    證明確，被告於觀察、勒戒執行完畢五年內再犯上開施用海
    洛因及甲基安非他命犯行，均至堪認定，應依法論科。
二、按海洛因、甲基安非他命分別屬毒品危害防制條例所定之第
    一級、第二級毒品，故核被告甲○○上開所為，分別係犯毒
    品危害防制條例第十條第一項、第二項之施用第一級、第二
    級毒品罪；其施用前持有海洛因及施用前、後持有甲基安非
    他命之低度行為，均為施用之高度行為所吸收，均不另論罪
    。而被告所犯上開二罪，罪名互異，犯意各別，應分論併罰
    。爰審酌被告前有過失致死、違反麻醉藥品管理條例、違反
    毒品危害防制條例前科之素行，國中畢業之智識程度，前曾
    因施用毒品而經觀察、勒戒程序，竟未思悔改，另起意再為
    上開施用毒品犯行，顯然缺乏禁絕毒害決心，並衡酌被告施
    用毒品之種類、次數及其為警查獲毒品之數量，再考量施用
    毒品犯行係屬戕害自身健康之行為，尚未危害他人，且被告
    於本院審理中能坦承犯行，其犯後態度尚稱良好，以及其自
    陳目前雙親因罹病均待其照料等一切情狀，分別量處如主文
    所示之刑，並定其應執行刑，以資懲儆。
三、扣案之疑似甲基安非他命二包，均確含甲基安非他命成分，
    業如上述，應依毒品危害防制條例第十八條第一項前段規定
    沒收銷燬之；而上開毒品外包裝袋二個，固非專供施用毒品
    所用之器具，然均為被告所有，且係供包裝甲基安非他命以
    便施用所用之物，爰依刑法第三十八條第一項第二款規定宣
    告沒收。
據上論斷，應依刑事訴訟法第二百七十三條之一第一項、第二百
九十九條第一項前段，毒品危害防制條例第十條第一項、第二項
、第十八條第一項前段，刑法第十一條、第五十一條第五款、第
三十八條第一項第二款，判決如主文。
本案經檢察官李志明到庭執行職務。
中    華    民    國    99    年     5    月    31    日
                      刑事第五庭  法  官  曾宏揚
以上正本證明與原本無異。
如不服本判決應於收受判決後10日內向本院提出上訴書狀，並應
敘述具體理由；其未敘述上訴理由者，應於上訴期間屆滿後20日
內向本院補提理由書（均須按他造當事人之人數附繕本）「切勿
逕送上級法院」。
中    華    民    國    99    年     5    月    31    日
                                  書記官  陳慶昀
附錄論罪科刑法條：
毒品危害防制條例第10條
施用第一級毒品者，處 6 月以上 5 年以下有期徒刑。
施用第二級毒品者，處 3 年以下有期徒刑。

司法院資訊處製作；財團法人民間司法改革基金會備份。
